【裁判字號】    99,易,795
【裁判日期】    991116
【裁判案由】    竊盜
【裁判全文】
臺灣桃園地方法院刑事判決               99年度易字第795號
公  訴  人  臺灣桃園地方法院檢察署檢察官
被      告  乙○○
            甲○○
上列被告因竊盜案件，經檢察官提起公訴（99年度偵字第7289號
、第7458號、第7561號、第10030號、第11889號），被告為有罪
之陳述，經本院裁定進行簡式審判程序，判決如下：
    主  文
乙○○竊盜，共陸罪，均累犯，各處有期徒刑捌月。又共同竊盜
，累犯，處有期徒刑捌月。應執行有期徒刑年陸月。
甲○○共同竊盜，處有期徒刑伍月，如易科罰金，以新臺幣壹仟
元折算壹日。
    事  實
一、乙○○前於民國96年間因竊盜案件，經本院分別判處有期徒
    刑6月、4月，嗣經定應執行有期徒刑8 月確定，甫於97年12
    月28日縮刑期滿而執行完畢。詎猶不知悔改，乙○○與甲○
    ○意圖為自己不法之所有，基於竊盜之犯意，分別或共同而
    為下列犯行：
  (一)乙○○基於竊盜之犯意，於98年10月間某日，在桃園縣大園
    鄉田心村崁腳20之1 號旁土地公廟，徒手竊取銅製燭台10個
    ，得手後置放在桃園縣中壢市○○○街90號403 室住處，伺
    機變賣。
  (二)乙○○基於竊盜之犯意，於98年10月間某日，在桃園縣大園
    鄉○○路51號旁之土地公廟，徒手竊取銅製燭台10個、銅製
    蓮花座1個，得手後置放在上址住處，伺機變賣。
  (三)乙○○基於竊盜之犯意，於98年10月間某日，在桃園縣大園
    鄉○○○路○段570號旁土地公廟，徒手竊取銅製燭台2 個，
    得手後置放在上址住處，伺機變賣。
  (四)乙○○基於竊盜之犯意，於98年11月1 日，在桃園縣大園鄉
    五權村20號之1賴林秀筐住處，徒手竊取銅製燭台2個，得手
    後置放在上址住處，伺機變賣。
  (五)乙○○基於竊盜之犯意，於99年1月3日下午3 時許，在桃園
    縣蘆竹鄉○○路○段291號游騰勝所經營之資源回收場內，徒
    手竊取放置在挖土機上裝置之無線電通訊設備1 組，嗣經游
    騰勝發現後報警查獲。
  (六)乙○○基於竊盜之犯意，於99年11月15日，在桃園縣桃園市
    ○○路○段30號前，竊取徐俊剛所有車牌號碼GP5-356號機車
    1 輛，得手後旋於同日將該機車持至丙○○（另經檢察官為
    不起訴處分確定）位在桃園縣大園鄉五權村19號住處欲予變
    賣，嗣為警查獲。
  (七)乙○○與甲○○共同基於竊盜之犯意聯絡，於99年1 月20日
    凌晨0 時許，在址設桃園縣楊梅鎮○○路○段333號統一超商
    內，推由乙○○徒手竊取該超商內展示架上之DHC保養品1組
    、DHC護唇膏1條、統一雞精3瓶、零食2包等物，得手後藏放
    置甲○○隨身攜帶之黑色包包內，未結帳隨即離去，嗣經該
    便利商店店員清點時發現失竊，報警查獲。
二、案經桃園縣政府警察局大園分局、蘆竹分局、楊梅分局報請
    臺灣桃園地方法院檢察署檢察官偵查起訴。
    理  由
一、本案被告乙○○、甲○○所犯係死刑、無期徒刑或最輕本刑
    為3 年以上有期徒刑以外之罪，其就被訴事實為有罪之陳述
    ，經本院告知簡式審判程序之旨，並聽取檢察官及被告之意
    見後，爰依刑事訴訟法第273條之1第1 項規定裁定進行簡式
    審判程序，先予敘明。
二、訊據被告乙○○、甲○○對上揭犯行坦承不諱，就事實欄(一)
    部分，核與證人即土地公廟管理人呂理標證述情節相符，且
    有贓物領據、查獲照片可稽；又就事實欄(二)部分，核與證人
    即土地公廟管理人吳春德證述情節相符，且有贓物領據、查
    獲照片可稽；再就事實欄(三)部分，核與證人即土地公廟管理
    人毛金木證述情節相符，且有贓物領據、查獲照片可稽；另
    就事實欄(四)部分，核與證人即被害人林秀筐證述情節相符，
    且有贓物領據、查獲照片可稽；復就事實欄(五)部分，核與證
    人即被害人游騰勝、證人鍾國光證述情節相符，且有監視錄
    影光碟暨翻拍照片可稽；及就事實欄(六)部分，核與證人即被
    害人徐俊剛、證人丙○○、呂嘉容之證述情節相符，且有贓
    物領據可稽；第就事實欄(七)部分，核與證人鍾國光、饒展營
    證述情節相符，且有監視錄影光碟暨翻拍照片、勘驗筆錄可
    稽；足徵被告等人任意性之自白，皆核與事實相符，應屬可
    信。是本案事證明確，被告乙○○所犯事實欄(一)至(六)竊盜犯
    行，與被告乙○○、甲○○所犯事實欄(七)共同竊盜犯行，洵
    堪認定。
三、論罪科刑部分：
  (一)核被告乙○○就事實欄(一)至(六)所為，另被告乙○○與甲○○
    就事實欄(七)所為，均係犯刑法第320條第1項之竊盜罪。又被
    告乙○○與甲○○就事實欄(七)竊取統一超商財物部分，有犯
    意聯絡及行為分擔，為共同正犯。再被告乙○○所犯事實欄
    (一)至(七)各次竊盜犯行，犯意各別、時地不同、行為互殊，為
    數行為，應予分論併罰。另被告乙○○前於96年間因竊盜案
    件，經本院分別判處有期徒刑6月、4月，嗣經定應執行有期
    徒刑8 月確定，甫於97年12月28日縮刑期滿而執行完畢乙節
    ，有臺灣高等法院被告前案紀錄表1 份附卷足考，其受有期
    徒刑執行完畢，5 年內故意再犯本案有期徒刑以上之罪，為
    累犯，應依刑法第47條第1 項規定加重其刑。
  (二)爰審酌被告乙○○與甲○○均正值年輕，竟不思以正常管道
    賺取財物，而以此竊盜行徑為之，顯有不該，且被告乙○○
    除有上述構成累犯之竊盜犯行外，復曾多次竊盜，素行欠佳
    ，但念被告乙○○與甲○○犯後終能坦承犯行，容有悔意，
    並兼衡渠等犯罪之動機、目的、生活狀況、智識程度等一切
    情狀，分別量處如主文所示之刑，並就被告甲○○所犯部分
    諭知易科罰金之折算標準。且就連續犯之規定廢除後，例如
    吸毒、竊盜、搶奪、強盜等犯罪，是否會因數罪併罰而使刑
    罰過重而產生不合理之現象乙節，即應逐一檢討各罪名之規
    定，再決定其性質係數罪或一罪，而為避免行為人多數犯罪
    ，因數罪併罰之結果，致刑罰輕重失衡，其犯罪數代表犯罪
    行為人穩定的人格傾向，總之相對應的，刑罰之使用必要逐
    漸退縮之情形下，對於數罪併罰之量刑，對於第一重宣告刑
    固然是全數記入應執行刑之基數，但是從第二重宣告刑開始
    則按照責任遞減係數，基此，爰參酌被告乙○○所犯竊盜之
    時間、次數等情，定其應執行之刑。
  (三)另按保安處分係針對受處分人將來之危險性所為之處置，以
    達教化、治療之目的，為刑罰之補充制度；我國現行刑法採
    刑罰與保安處分雙軌制，係在維持行為責任之刑罰原則下，
    為協助行為人再社會化之功能，以及改善行為人潛在之危險
    性格，期能達成根治犯罪原因、預防犯罪之特別目的；是保
    安處分中之強制工作，旨在對嚴重職業性犯罪及欠缺正確工
    作觀念或無正常工作因而習慣犯罪者，強制其從事勞動，學
    習一技之長及正確之謀生觀念，使其日後重返社會，能適應
    社會生活；刑法第90條第1 項規定：有犯罪之習慣或以犯罪
    為常業或因遊蕩或懶惰成習而犯罪者，得於刑之執行完畢或
    赦免後，令入勞動場所，強制工作，即係本於保安處分應受
    比例原則之規範，使保安處分之宣告，與行為人所為行為之
    嚴重性、行為人所表現之危險性及對於行為人未來行為之期
    待性相當之意旨而制定，而由法院視行為人之危險性格，決
    定應否令入勞動處所強制工作，以達預防之目的；所謂「有
    犯罪之習慣」係指對於犯罪以為日常之惰性行為，乃一種犯
    罪之習性，至所犯之罪名為何，是否同一，則非所問，最高
    法院94年度台上字第6611號判決意旨可資參照。經查，被告
    乙○○雖曾有前揭竊盜犯行，又本案7 次行竊，固不可取，
    然其各次行竊時間相隔一段時日，要非確實染有犯罪之習慣
    ，而屬日常之惰性行為，尚不得謂祇藉刑之執行不足以徹底
    根絕其惡性，是本院綜合上情，期能於接受有期徒刑之矯正
    後，改過自新，就被告乙○○部分爰不予諭知強制工作之保
    安處分，附此敘明。
據上論斷，應依刑事訴訟法第273條之1 第1項、第299條第1項前
段，刑法第28條、第320條第1項、第47條第1項、第41條第1項前
段、第51條第5款，刑法施行法第1條之1 第1項、第2項前段，判
決如主文。
本案經檢察官呂如琦到庭執行職務。
中    華    民    國    99    年    11    月    16    日
                  刑事第六庭    法  官  黃翊哲
以上正本證明與原本無異。
如不服本判決，應於判決送達後10日內向本院提出上訴書狀（應
附繕本），並應敘述具體理由，其未敘述上訴理由者，應於上訴
期間屆滿後20日向本院內補提理由書，上訴於臺灣高等法院。
                                書記官  蔡紫凌
中    華    民    國    99    年    11    月    16    日
附錄本判決論罪科刑法條：刑法第320條第1項
意圖為自己或第三人不法之所有，而竊取他人之動產者，為竊盜
罪，處5年以下有期徒刑、拘役或500元以下罰金。（罰金部分依
刑法施行法第1條之1第1項、第2項前段規定，貨幣單位變更為新
臺幣且金額提高為30倍）

司法院資訊處製作；財團法人民間司法改革基金會備份。
